【裁判字號】    92,訴,704
【裁判日期】    920716
【裁判案由】    強盜等
【裁判全文】
臺灣臺南地方法院刑事判決                          九十二年度訴字第七四號
    公  訴  人  臺灣台南地方法院檢察署檢察官
    被      告  丙○○
                辛○○
                甲○○
                丁○○
    共      同
    指定辯護人  本院公設辯護人乙○○
右列被告因強盜等案件，經檢察官提起公訴 (九十二年度偵字第二六０一號、九十二
年度偵緝字第四一八號)，本院判決如左：
    主  文
丙○○意圖為自己不法之所有，攜帶兇器結夥三人以上以強暴至使不能抗拒，而取他
人之物，處有期徒刑拾壹年，水果刀肆把、扳手壹支均沒收；又共同意圖為自己不法
之所有，預備以強暴至使不能抗拒，而取他人之物，處有期徒刑陸月，附表之物均沒
收。應執行有期徒刑拾壹年肆月，水果刀肆把、扳手壹支、附表之物均沒收。
辛○○意圖為自己不法之所有，攜帶兇器結夥三人以上以強暴至使不能抗拒，而取他
人之物，處有期徒刑拾貳年，水果刀肆把、扳手壹支均沒收；又未經許可持有可發射
子彈具有殺傷力之改造玩具手槍，處有期徒刑貳年，併科罰金新臺幣拾萬元，罰金如
易服勞役，以新台幣玖佰元即銀元參佰元折算壹日；扣案之仿ＢＥＲＥＴＴＡＭ─九
型改造玩具手槍壹枝（槍枝管制編號：0000000000號）〈含彈匣壹個〉、
土造子彈參顆、附表之物均沒收。應執行有期徒刑拾參年拾月，併科罰金新臺幣拾萬
元，罰金如易服勞役，以新台幣玖佰元即銀元參佰元折算壹日。扣案之仿ＢＥＲＥＴ
ＴＡＭ─九型改造玩具手槍壹枝（槍枝管制編號：0000000000號）〈含彈
匣壹個〉、土造子彈參顆、附表之物、水果刀肆把、扳手壹支均沒收。
甲○○意圖為自己不法之所有，攜帶兇器結夥三人以上以強暴至使不能抗拒，而取他
人之物，處有期徒刑拾年陸月。水果刀肆把、扳手壹支均沒收。
丁○○意圖為自己不法之所有，攜帶兇器結夥三人以上以強暴至使不能抗拒，而取他
人之物，處有期徒刑拾年。水果刀肆把、扳手壹支均沒收。
    事  實
一、丙○○、辛○○、甲○○及丁○○，共同基於意圖為自己不法之所有之強盜犯意
    聯絡，由甲○○、丁○○於民國九十二年一月十三日七時許，在台南市○○路二
    一一號旁空地，依辛○○之指示，由丁○○在旁把風，甲○○則持預藏之客觀上
    足供兇器使用之扳手，竊取己○○所有之ＹＪ─八三一二號車牌二面得手。辛○○、丙○○並於同日八時二十一分許，赴位於台南市○○路○段二八一號之「伍
    政小客車租賃有限公司」，由丙○○向呂來美承租車牌號碼ＩＩ─二七七三號之
    三菱ＬＡＮＣＥＲ銀色自小客車一部，並由甲○○取下車牌換掛先前所竊得之Ｙ
    Ｊ─八三一二號車牌，再由丙○○駕駛該自小客車，搭載其餘三人，結夥三人以
    上四處尋找作案目標。同日十八時三十分許，行經台南縣永康市○○路三九○號
    之錦裕銀樓前，見戊○○獨自看店，認有機可乘，遂在車上換上黑色休閒服，先
    由甲○○戴上黑色鴨舌帽、墨鏡，將客觀上足供兇器使用之水果刀一把藏於腰際
    之間，下車進入店內佯裝購買金飾，其餘三人亦著同一服裝、各持水果刀一把，
    辛○○並加戴口罩，隨後衝入店內，甲○○見其餘三人進入店內，立即以雙手壓
    住戊○○頭部，另丁○○並手持水果刀一把抵住其胸部，至使不能抗拒，而各自
    強取每條價值新台幣（下同）九千元之金戒子二百二十四條、每只價值五千元之
    鑲寶石戒子一百六十只，每條價值一萬二千元之金項鍊九十條、每條價值八千元
    之金手鍊八十條、每只價值三千元之Ｋ金戒子五十六只、每只價值二萬元之金手
    鐲六只，每枚價值五萬元之翡翠玉墜八枚、每枚價值十萬元之Ｋ金觀音像玉墜、
    彌勒佛像玉墜各一枚，得手後由丙○○駕車搭載其餘三人逃逸。
二、嗣辛○○因強盜所得之財物花用殆盡，思以相同手法再犯案，故以自己參與犯罪
    之意思，指示甲○○竊取車牌以供其犯罪之用。甲○○於同年二月八日二十二時
    三十分許，在台南市○○市○○路八九一巷一五三弄三號前，以前揭之相同手法
    ，竊取楊尚賢所有之ＲＵ─八八七三號之車牌二面，得手後交由辛○○保管。辛○○並在嘉義市○○街中正公園，以八萬元向綽號「大頭」之年籍不詳男子，購
    買仿ＢＥＲＥＴＴＡ  Ｍ─九型之黑色改造玩具手槍一把、彈匣一個及土造子彈
    五發，以備供他日犯案之用。另與丙○○共同購買運動背包一個、綠色休閒外套
    二件、黑色長褲二件、墨鏡二支、口罩二個、球鞋二雙、黑色帽子三頂、手套三
    雙等物，並共同基於意圖為自己不法之所有之犯意聯絡，赴台南、嘉義、雲林等
    地尋找犯案對象，預備再強盜其他銀樓，而尚未著手實施前，因先前之強盜案件
    ，為警於同年二月十九日十三時許，依據監視錄影帶及監聽紀錄，循線台南市○○街○段一一九號逮捕丙○○；在台南縣歸仁鄉○○○街一三二巷二十六號逮捕
    甲○○，並查扣Ｋ金鑽戒一只；在嘉義市○○路六○八號九樓之十四逮捕辛○○
    ，且在其身上及住處查扣贓款四千七百元、Ｋ金鑽戒一只、男用手錶一只、預備
    作案用之運動背包一個、綠色休閒外套二件、黑色長褲二件、墨鏡二支、口罩二
    個、球鞋二雙、黑色帽子三頂、手套三雙；而在嘉義市○○街二七九號之合作金
    庫一六○二號保險箱內，查扣失竊之ＲＵ─八八七三號車牌二面、仿ＢＥＲＥＴ
    ＴＡ  Ｍ─九型之黑色改造手槍一把、彈匣一個、土造子彈五發及保險箱退租之
    三千五百六十九元；並循線在多處銀樓查獲金手鍊十三條、Ｋ金玉墜八枚、金手
    鐲四只、Ｋ金玉戒二只、金項鍊、玉石金手鍊各一條及觀音、彌勒佛玉墜各一枚
    。嗣丁○○為警於同年四月二十七日，在台南縣新營市緝獲。
三、案經被害人己○○、戊○○、庚○○訴由台南縣警察局永康分局報請臺灣臺南地
    方法院檢察署檢察官偵查起訴。
    理  由
一、右揭事實，業據被告辛○○、丙○○、甲○○及丁○○於警詢、偵訊及本院審理
    中坦承不諱，核與被害人己○○、戊○○及庚○○指訴之情節相符。又經警自作
    案用之前揭自小客車內之停車繳費通知單與右後座旁內側板金處所採得之指紋，
    經送鑑定之結果，分別與丙○○之右食指、左拇指指紋、丁○○之左拇指、左食
    指指紋相符，有內政部警政署刑事警察局九十二年一月二十七日刑紋字第○九二
    ○○一一○六三號鑑驗書在卷可參。此外，並有九十二年二月五日、二月八日之
    監譯報告表在卷可稽，及扣案之仿ＢＥＲＥＴＴＡ  Ｍ─九型之改造手槍一把（
    槍枝管制編號：0000000000號）、彈匣一個、土造子彈五顆、贓款八
    千二百六十九元、預備作案用之運動背包一個、綠色休閒外套二件、黑色長褲二
    件、墨鏡二支、口罩二個、球鞋二雙、黑色帽子三頂、手套三雙等物扣案可證。
    另扣案之槍彈經送請鑑定結果略以扣案之改造手槍，機械性能良好，可擊發適用
    之子彈；土造子彈經取樣二顆實際試射，均可擊發，故認均具殺傷力等語，有內
    政部警政署刑事警察局九十二年四月三十日刑鑑字第○九二○○三二五○八號槍
    彈鑑定書附卷可稽，被告等人自白核與事實相符，事證明確，其等犯行均足認定
    。
二、核被告辛○○、丙○○、甲○○及丁○○所為，均係犯刑法第三百二十一條第一
    項第三款之加重竊盜罪、第三百三十條第一項之加重強盜罪；被告辛○○另犯刑
    法第三百二十八條第五項之預備強盜罪、槍砲彈藥刀械管制條例第十一條第四項
    及第十二條第四項之罪；丙○○另犯刑法第三百二十八條第五項之預備強盜罪。
    被告四人就上開加重強盜及加重竊盜罪及被告辛○○、丙○○二人就預備強盜罪
    部分，有犯意聯絡及行為分擔，均為共同正犯。又被告辛○○、甲○○前後所犯
    之加重竊盜罪，時間緊接，犯罪構成要件相同，顯係基於概括犯意而反覆為之，
    為連續犯，依法論以一罪，並加重其刑。而被告辛○○持有槍彈之行為，係一行
    為觸犯槍砲彈藥刀械管制條例第十一條第四項之無故持有其他可發射金屬或子彈
    具有殺傷力之槍砲及第十二條第四項之無故持有子彈二項罪名，為想像競合犯，
    依刑法第五十五條前段之規定，從一重之無故持有其他可發射金屬或子彈具有殺
    傷力之槍砲罪處斷。再者，被告等人竊取車牌，意在換掛於所租用之前述汽車以
    供強盜之用；另被告辛○○持有槍彈，亦預備供強盜之用，是渠等所犯之加重竊
    盜與加重強盜罪，以及所犯之無故持有改造槍砲與預備強盜罪間，均具有方法結
    果之牽連關係，依刑法第五十五條後段之規定，從一重之加重強盜罪及無故持有
    其他可發射金屬或子彈具有殺傷力之槍砲罪處斷。被告辛○○所犯之加重強盜與
    無故持有改造玩具手槍罪，及被告丙○○所犯之加重強盜與預備強盜罪間，均犯
    意各別，行為互殊，應分論併罰。爰審酌被告等人犯罪動機、目的、手段、品行
    、所生損害、被告辛○○前因強盜案件甫於九十一年十一月七日假釋出獄（尚假
    釋中）、被告丙○○前因殺人未遂案件亦於九十年九月十四日假釋出獄（尚假釋
    中）、被告丁○○前因竊盜案件現緩刑中、犯案時主從關係及犯罪後態度等一切
    情狀，各量處如主文所示之刑，被告辛○○、丙○○有期徒刑部分並定應執行之
    刑，被告辛○○罰金部分，併諭知易服勞役之折算標準，以資懲儆。扣案之仿Ｂ
    ＥＲＥＴＴＡ  Ｍ─九型之黑色改造玩具手槍（槍枝管制編號：0000000
    000號）一把、彈匣一個、土造子彈三顆係違禁物，依刑法第三十八條第一項
    宣告沒收；扣案運動背包一個、綠色休閒外套二件、黑色長褲二件、墨鏡二支、
    口罩二個、球鞋二雙、黑色帽子三頂、手套三雙，另水果刀四把、扳手一支雖未
    扣案，惟無證據證明其已滅失，均係被告所有供犯罪所用之物，依刑法第三十八
    條第二項宣告沒收。贓款八千二百六十九元係被告等人強盜所得以之變得之財物
    ，非屬被告等人所有，自不得沒收（最高法院四十年台非字第五號判例參照）。
    另前揭扣案改造子彈鑑驗時經鑑定機關試射擊發之二顆子彈，其擊發後所遺留之
    彈殼已不具殺傷力，有前揭內政部警政署刑事警察局鑑驗通知書可佐，已非屬違
    禁物，亦不予宣告沒收，併此敘明。
據上論斷，應依刑事訴訟法第二百九十九條第一項前段，槍砲彈藥刀械管制條例第十
一條第四項、第十二條第四項，刑法第十一條前段、第二十八條、第五十六條、第三
百二十一條第一項第三款、第三百二十八條第五項、第三百三十條第一項、第五十五
條、第三十八條第一項第一款、第二款、第五十一條第五款、第四十二條第二項，罰
金罰鍰提高標準條例第一條前段、第二項，判決如主文。
本案經檢察官林志峰到庭執行職務
中    華    民    國      九十二      年    七        月    十六      日
                                  臺灣臺南地方法院刑事第七庭
                                          法  官  鍾  邦  久
右正本證明與原本無異。
如不服本判決，應於判決送達後十日內，向本院提出上訴狀。（應附繕本）
                                          書記官  張  豐  榮
中    華    民    國      九十二      年    七        月    十六      日
附表：
運動背包壹個、綠色休閒外套貳件、黑色長褲貳件、墨鏡貳支、口罩貳個、球鞋貳雙
、黑色帽子參頂、手套參雙。
附錄本案論罪科刑法條全文：
槍砲彈藥刀械管制條例第十一條第四項
未經許可，持有、寄藏或意圖販賣而陳列第一項所列槍砲者，處一年以上七年以下有
期徒刑，併科新臺幣七百萬元以下罰金。
槍砲彈藥刀械管制條例第十二條第四項
未經許可，持有、寄藏或意圖販賣而陳列子彈者，處五年以下有期徒刑，併科新台幣
三百萬元以下罰金。
中華民國刑法第三百二十一條第一項第三款
犯竊盜罪而有左列情形之一者，處六月以上、五年以下有期徒刑：
三  攜帶兇器而犯之者。
中華民國刑法第三百二十八條第五項
預備犯強盜罪者，處一年以下有期徒刑、拘役或三千元以下罰金。
中華民國刑法第三百三十條第一項
犯強盜罪而有第三百二十一條第一項各款情形之一者，處七年以上有期徒刑。


司法院資訊處製作；財團法人民間司法改革基金會備份。
